【裁判字號】    99,交抗,295
【裁判日期】    990721
【裁判案由】    聲明異議
【裁判全文】
臺灣高等法院高雄分院刑事裁定         99年度交抗字第295號
抗  告  人
即受處分人  甲○○
上列抗告人因違反道路交通管理處罰條例聲明異議案件，不服臺
灣高雄地方法院中華民國99年5 月27日裁定（99年度交聲字第75
4 號），提起抗告，本院裁定如下：
    主  文
抗告駁回。
    理  由
一、抗告意旨略以：政府執法應明確而無爭議，類似本件案情已
    有臺灣彰化地方法院裁定不罰，本案即不應以警方說法為唯
    一依據，警方應更以科學舉證方式裁罰人民，原裁定實非適
    法云云。
二、原處分意旨略以：抗告人即受處分人甲○○於民國（下同）
    98年1 月23日下午4 時35分許，駕駛車號ZN-5126 號自小客
    車，行經國道3 號北上269.2 公里處，有「汽車行駛高速公
    路速度超過規定最高速限（未滿20公里）」之違規行為，經
    內政部警政署國道公路警察局第八警察隊古坑分隊員警當場
    攔停舉發，並依道路交通管理處罰條例第33條第1 項第1 款
    裁處罰鍰新臺幣（下同）3,000 元，並依同條例第63條第1
    項規定記違規點數1 點等語。
三、按行車速度，依速限標誌或標線之規定，道路交通安全規則
    第93條定有明文。又汽車行駛高速公路及快速公路，應依速
    限標誌指示，高速公路及快速公路交通管制規則第5 條亦有
    明文。次按汽車行駛於高速公路、快速公路或設站管制之道
    路，不遵使用限制、禁止、行車管制及管理事項之管制規則
    而行車速度超過規定之最高速限或低於規定之最低速限者，
    處汽車駕駛人新臺幣（下同）3,000 元以上6,000 元以下罰
    鍰，並記違規點數1 點，道路交通管理處罰條例第33條第1
    項第1 款、第63條第1 項第1 款分別定有明文。
四、經查：
  (一)抗告人上揭違規事實，有內政部警政署國道公路警察局舉發
    違反道路交通管理事件通知單、原處分機關裁決書附卷可稽
    。而抗告人上開違規地點前方約800 公尺處設置有「前有測
    速照相」告示牌1 面，此有卷附照片1 張可憑（見原審卷第
    25頁），是此部分之事實，已堪認定。
  (二)本件員警所持用之雷射測速槍係由經濟部標準檢驗局檢驗合
    格，有效期限至99年7 月31日止，亦有卷附經濟部標準檢驗
    局98年7 月28日雷射測速儀器檢定合格證書可稽（見原審卷
    第19頁），足見該雷射測速槍尚在有效期限內，客觀上應具
    有效性而堪以信賴；而該雷射測速槍係依現場攔檢所設計之
    測速儀器，並無配屬照相功能，固有內政部警政署國道公路
    警察局第八警察隊99年3 月22日公警八交字第0990870302號
    函可按（見原審卷第18頁），則執勤員警手持該檢定合格且
    尚在有效期限內之雷射測速槍測得抗告人超速行駛後予以攔
    停舉發，雖無法提供照片，惟於實務上仍難遽認取締為不合
    法。
  (三)上揭違規係執勤員警於測距305.3 公尺處，以雷射測速槍上
    方視窗內紅外線點瞄準抗告人所駕駛之車輛前方，經鎖定後
    ，透過雷射測速槍內螢幕顯示抗告人所駕駛車號ZN-5126 號
    自小客車之行車速度為125 （公里/ 小時），雖有他車前後
    行駛或併行，亦不受他車影響等情，有內政部警政署國道公
    路警察局第八警察隊99年2 月23日公警八交字第0990870137
    號函附卷可參（見原審卷第9 頁）。而雷射槍測速器係執勤
    人員經由測速器之瞄準鏡對準目標（單一車輛）扣發射扳機
    即可精確測出所瞄準目標之速度，行速數據並顯示於抬頭液
    晶顯示器內，雖不具照相及顯示車號、時間、日期之功能，
    但係對準單一目標測速後，充為現場攔檢之依據。且雷射測
    速儀一次僅能瞄準一個測速目標，若操作之警員測量錯誤，
    如未取得目標、目標超出測量範圍或太近、沒有穩定的瞄準
    目標、因瞄準不良或失去目標等，該雷射測速槍即無法測得
    單一目標之行車速度及測距。則本件舉發之經過既係執勤員
    警於測距305.3 公尺處，配合目視而對準抗告人車輛之單一
    目標測速，且於測得抗告人超速行駛後，執勤員警隨即當場
    攔停舉發，是對該違規車輛認定之正確性，應屬無疑。抗告
    人空言本件舉發並無照片，且無法鎖定單一車輛，或鎖定錯
    誤之情形云云，均無足採。
  (四)抗告人以臺灣彰化地方法院對同類案件已為不罰之裁定，固
    有其提出聯合新聞網於99年6 月13日之報導為據，惟該報導
    僅屬片斷，並未敘明該案件之案號及全部事實、裁判內容，
    則臺灣彰化地方法院是否確有上開案件及是否採取如報導所
    述之見解，已非無疑；且縱該報導所述為真，亦此僅為該院
    對於單一案件所持之法律見解，並無拘束同院或其他法院見
    解之效力，自難執此為有利抗告人之認定。
五、綜上所述，抗告人確有上開違規事實，原處分機關依道路交
    通管理處罰條例第33條第1 項第1 款、第63條第1 項予以裁
    罰，自非無據。原審因而依道路交通案件處理辦法第19條之
    規定，裁定駁回抗告人之異議，核無違誤。抗告人仍執陳詞
    提起抗告，並無理由，應予駁回。
據上論結，應依道路交通案件處理辦法第26條，刑事訴訟法第41
2 條，裁定如主文。
中    華    民    國    99    年    7     月    21    日
                    刑事第十庭  審判長法  官 陳中和
                                      法  官 李政庭
                                      法  官 林水城
以上正本證明與原本無異。
本裁定不得再抗告。
中    華    民    國    99    年    7     月    21    日
                                      書記官 蔡佳君

司法院資訊處製作；財團法人民間司法改革基金會備份。
